【裁判字號】    98,毒抗,64
【裁判日期】    980606
【裁判案由】    聲請觀察勒戒
【裁判全文】
臺灣高等法院高雄分院刑事裁定          98年度毒抗字第64號
上  訴  人
即  被  告  甲○○
聲  請  人  臺灣屏東地方法院檢察署檢察官
上列抗告人因違反毒品危害防制條例，聲請觀察勒戒案件，不服
臺灣屏東地方法院中華民國98年3 月25日裁定（98年度毒聲字第
66號），提起抗告，本院裁定如下：
    主  文
抗告駁回。
    理  由
一、聲請意旨如附件檢察官聲請書之記載。
二、按犯毒品危害防制條例第10條之罪者，檢察官應聲請法院裁
    定，令被告入勒戒處所觀察、勒戒，其期間不得逾2 月，同
    條例第20條第1 項定有明文。
三、查被告甲○○因涉犯毒品危害防制條例案件，於民國97年12
    月29日經通知前往屏東縣政府警察局潮州分局光華派出所說
    明，經徵得其同意，於同日上午11時20分許採集其尿液送驗
    ，結果其尿液中甲基安非他命含量高達11534ng/ml，經判定
    為甲基安非他命陽性反應之事實，有警詢筆錄、採尿同意書
    、屏東縣警察局潮州分局毒品案件受檢人尿液採證編號姓名
    對照表及台灣檢驗科技股份有限公司濫用藥物尿液檢驗報告
    各1 紙附卷可稽。上開檢驗，其初步檢驗採酵素免疫分析法
    （EIA） ，確認檢驗採氣相層析質譜儀法（GC/MS） ，後者
    乃目前就藥物篩檢結果必須進一步確認時，最常採用之確認
    方法，在良好之操作條件之下，幾乎不會有偽陽性反應產生
    ，其檢驗結果，自堪採信。又依行政院衛生署管制藥品管理
    局92年3 月10日管檢字第0920001495號函所示，毒品施用後
    於尿液中可檢出之時間，受施用劑量及頻率、施用方式、飲
    水量之多寡、個人體質及其代謝情況等因素影響，因個案而
    異，一般可檢出之最長時間，甲基安非他命為施用後1 至5
    天。則被告於97年12月29日上午11時20分採尿前5 日內有施
    用甲基安非他命之行為，應無疑義。被告否認施用甲基安非
    他命，要無可採。本件事證明確，其施用第二級毒品甲基安
    非他命之犯行，洵堪認定。從而，原審依聲請人之聲請，裁
    定被告令入勒戒處所觀察、勒戒，其期間不得逾2 月，於法
    並無不當。抗告意旨，雖執：被告曾在友人家中和人一起喝
    酒，已將酩酊後，有人進來，看到他點煙吸食，不知道有無
    受到感染，確無施用安非他命等詞，指摘原裁定不當，經核
    難認有理由，應予駁回。
據上論結，應依刑事訴訟法第412 條，裁定如主文。
中    華    民    國    98    年    6     月    6     日
                  刑事第九庭    審判長法  官  莊秋桃
                                      法  官  范惠瑩
                                      法  官  謝宏宗
以上正本證明與原本無異。
本件裁定不得再抗告。
中    華    民    國    98    年    6     月    8     日
                                      書記官  蘇恒仁


司法院資訊處製作；財團法人民間司法改革基金會備份。
